【裁判字號】    97,訴,756
【裁判日期】    970829
【裁判案由】    違反毒品危害防制條例
【裁判全文】
臺灣新竹地方法院刑事判決               97年度訴字第756號
公  訴  人  臺灣新竹地方法院檢察署檢察官
被      告  甲○○
                    號
                    （另案現在臺灣新竹監獄執行中）
上列被告因違反毒品危害防制條例案件，經檢察官提起聲請簡易
判決處刑（97年度偵字第4887號）後，本院新竹簡易庭認不宜依
簡易判決處刑（97年度竹簡字第1069號），改依通常程序審理，
經被告於本院準備程序中，就被訴事實為有罪之陳述，經告知被
告簡式審判程序之旨，並聽取檢察官、被告之意見後，經本院合
議庭裁定由受命法官進行簡式審判程序，本院判決如下：
    主  文
甲○○轉讓第二級毒品，處有期徒刑柒月。扣案甲基安非他命壹
小包（驗餘淨重零點貳貳柒玖公克），沒收銷燬之。
    犯罪事實
一、犯罪事實：甲○○於民國92年間，因竊盜案件，經本院於95
    年3月1日以93年度易字第432號判決判處有期徒刑1年；復於
    94年間，因施用第一、二級毒品案件，經本院於94年7月8日
    以94年度訴字第302 號判決分別判處有期徒刑7月、3月；再
    於93年間，因竊盜案件，經本院於94年3月3日以93年度易字
    第598號判決判處有期徒刑1年4月，經臺灣高等法院於94 年
    5月24日以94年度上易字第506號判決上訴駁回因而確定（前
    開3罪，經定應執行有期徒刑3 年1月），嗣於94年間，因收
    受贓物罪，經本院於94年12月27日以94年度竹簡字第723 號
    判決判處有期徒刑2 月，前開各罪經定應執行之刑及接續執
    行後，期間經假釋、撤銷假釋及減刑後，於96年9 月25日縮
    刑期滿執行完畢（不構成累犯）。
二、詎竟不知悔改，基於轉讓第二級毒品甲基安非他命之犯意，
    96年8月29日某不詳地點，在新竹市不詳地點，轉讓淨重0.2
    305公克之第二級毒品甲基安非他命1包予江淑君，供其施用
    ，嗣於96年8 月30日晚間10時30分許，為警在新竹市○○路
    23巷5號貝多芬旅館202號房，查獲江淑君持有上開第二級毒
    品甲基安非他命1 包（江淑君經採尿送驗後，因施用第二級
    毒品甲基安非他命，違反毒品危害防制條例部分，另經本院
    於96年11月26日以96年度毒聲字第391 號裁定送觀察勒戒後
    ，於97年7 月14日無繼續施用毒品傾向執行完畢出所），嗣
    經行政院衛生署草屯療養院鑑定，認係甲基安非他命，查悉
    上情。
三、案經臺灣新竹地方法院檢察署檢察官簽分偵查後聲請簡易判
    決處刑，嗣經本院改依通常程序審理。
    理    由
一、程序部分：
    按除被告所犯為死刑、無期徒刑、最輕本刑為3 年以上有期
    徒刑之罪或高等法院管轄第一審案件者外，於前條第1 項程
    序進行中，被告先就被訴事實為有罪之陳述時，審判長得告
    知被告簡式審判程序之旨，並聽取當事人、代理人、辯護人
    及輔佐人之意見後，裁定進行簡式審判程序，刑事訴訟法第
    273條之1第1 項定有明文。本件被告甲○○所犯係死刑、無
    期徒刑、最輕本刑為3 年以上有期徒刑以外之罪，其於準備
    程序中就被訴事實為有罪之陳述，經告知簡式審判程序之旨
    ，並聽取公訴人及被告之意見後，本院合議庭認為適宜而裁
    定由受命法官獨任進行簡式審判程序，合先敘明。
二、認定被告甲○○犯行所憑之各項證據：
    訊據被告甲○○對於上開事實於本院審理時坦承不諱，核與
    其前於偵查中所為訊問時（97年7月10日偵訊時，見97年度
    他字第1438號偵查卷第14頁）所為自白均大致相符，並有證
    人江淑君於偵查中證述稱：她所吸取的第二級毒品甲基安非
    他命是向被告甲○○拿的，她並沒有付錢等語（見97年度毒
    偵緝字第79號偵查卷第23頁）；另扣案之第二級毒品甲基安
    非他命經送請行政院衛生署草屯療養院鑑定，認係甲基安非
    他命，送驗數量0.2305公克，驗餘數量0.2279公克），有該
    院96年9月18日鑑定書1份附卷可參（見96年度毒偵字第1350
    號偵查卷第39頁）；此外，復有甲基安非他命1包（驗餘數
    量0.2279公克）扣案（見上開偵查卷第36頁所附之扣押物品
    清單1紙）為憑。本案證據已明，被告甲○○之自白核與事
    證相符，應依法論科。
三、論罪與科刑：
（一）按甲基安非他命為毒品危害防制條例第2條第2項第2款規
      定之第二級毒品。核被告甲○○所為，係犯毒品危害防制
      條例第8條第2項之轉讓第二級毒品罪。
（二）被告甲○○轉讓前持有甲基安非他命之行為，為轉讓甲基
      安非他命之階段行為，不另論罪。
（三）爰審酌被告甲○○前已有多次犯罪紀錄，素行不佳，竟轉
      讓第二級毒品安非他命予他人施用，助長毒品之氾濫與不
      良之施用風氣，惟犯罪後坦承犯行，所轉讓之數量僅0.23
      05公克等情狀，量處如主文所示之刑。至原聲請簡易判決
      處刑書就被告甲○○本案具體求處法定最輕本刑之有期徒
      刑6月，本院審認被告甲○○有上開不構成累犯之刑罰加
      重事由之前案紀錄，原聲請簡易判決處刑書就此所為之具
      體求刑尚屬過輕，難允所請，附此敘明。
（五）扣案甲基安非他命1小包（送驗數量0.2305 公克，驗餘數
      量0.2279公克），其中驗餘之0.2279公克，為毒品危害防
      制條例第2條第2項第2 款所規定之第二級毒品，為違禁物
      ，不問屬於被告甲○○與否，爰依毒品危害防制條例第18
      條第1 項前段之規定宣告沒收銷燬之（至驗罄之部分，已
      失其違禁物之性質，爰不另為沒收之諭知，附此敘明）。
四、適用之法律：
    據上論斷，應依刑事訴訟法第273條之1第1項、第299條第1
    項前段，毒品危害防制條例第8條第2項、第18條第1項前段
    ，刑法第11條，判決如主文。
本案經檢察官陳麗芬到庭執行職務。
中    華    民    國    97    年    8    月    29    日
              刑事第四庭  法  官  劉兆菊
以上正本證明與原本無異。
如不服本判決，應於判決送達後10日內向本院提出上訴狀 (應附
繕本)， 上訴於臺灣高等法院。
中    華    民    國    97    年    8    月    29    日
                          書記官  蕭汝芳
附錄本案論罪科刑法條全文：
毒品危害防制條例第8條
轉讓第一級毒品者，處1年以上7年以下有期徒刑，得併科新臺幣
1百萬元以下罰金。
轉讓第二級毒品者，處6月以上5年以下有期徒刑，得併科新臺幣
70萬元以下罰金。
轉讓第三級毒品者，處3年以下有期徒刑，得併科新臺幣30萬元
以下罰金。
轉讓第四級毒品者，處1年以下有期徒刑，得併科新臺幣10萬元
以下罰金。
前四項之未遂犯罰之。
轉讓毒品達一定數量者，加重其刑至二分之一，其標準由行政院
定之。


司法院資訊處製作；財團法人民間司法改革基金會備份。
